臺灣高等法院臺中分院刑事判決
111年度交上易字第944號
上  訴  人  
即  被  告  林江鎮



上列上訴人因公共危險案件，不服臺灣彰化地方法院111年度交
易字第585號中華民國111年8月29日第一審判決（起訴案號：臺
灣彰化地方檢察署111年度偵字第10158號），提起上訴，本院判
決如下：
    主  文
上訴駁回。
    事實及理由
壹、程序方面：
　　按上訴得明示僅就判決之刑、沒收或保安處分一部為之，刑
    事訴訟法第348 條第3 項定有明文。本案上訴人即被告林江
    鎮（以下稱被告）不服原審判決，僅針對原判決量刑部分提
    起上訴，對於犯罪事實及論罪法條部分則未上訴，故本案上
    訴範圍不及於原審所認定之犯罪事實及論罪法條部分，本院
    只以原審認定的犯罪事實及論罪法條為基礎，就原審判決量
    刑部分審理。
貳、原審認定之犯罪事實及論罪法條：
一、犯罪事實：林江鎮於民國111年7月5日16時至18時許，在其
    堂弟位在彰化縣彰化市田中里住處，飲用高粱酒後，已不能
    安全駕駛動力交通工具，仍騎乘車牌號碼000-0000號普通重
    型機車上路。嗣於同日18時50分許，行經彰化縣彰化市聖安
    路三村公園前，不慎自摔受傷，經警據報到場處理，並於同
    日19時19分許，測得其吐氣所含酒精濃度達每公升1.11毫克
    ，而查獲上情。
二、論罪法條：被告所為，係犯刑法第185條之3第1項第1款之不
    能安全駕駛動力交通工具罪。
參、被告之上訴理由：我有高齡85歲之母親待養，且我雖於飲酒
    後騎車，但因覺得身體不舒服，為顧及大眾安全，所以騎到
    公園旁就坐下來，警察到時我並未在騎車，請從輕量刑等語
    。
肆、上訴駁回之理由：
一、原審認被告罪證明確，並審酌被告前因公共危險案件，分別
    經該院以107年度交易字第368號、107年度交易字第642號判
    決判處有期徒刑8月、1年確定，經接續執行，於109年2月26
    日縮刑假釋出監，於109年9月25日縮刑期滿未經撤銷假釋，
    視為執行完畢，業據檢察官主張卷附被告所不否認之刑案資
    料查註紀錄表、臺灣高等法院被告前案紀錄表為證，且被告
    對前揭前案執行完畢之事實，亦表示無意見，是上開被告於
    有期徒刑執行完畢後5年內故意再犯本案有期徒刑以上之罪
    ，為累犯，應可認定。審酌檢察官主張：被告構成累犯之前
    案與本案罪質相同，被告於刑罰反應力即弱，依累犯加重最
    輕本刑並無過苛之情形等語，且於前案執行完畢1年餘後即
    再犯本案，考量被告犯罪情節，確無應量處最低法定刑，否
    則有違罪刑相當原則及有因無法適用刑法第59條酌量減輕其
    刑之規定，致其人身自由遭受過苛侵害之情形，爰依刑法第
    47條第1項規定，加重其刑。並審酌禁止飲酒後駕駛動力交
    通工具，係為保障駕駛者及用路人之安全，政府已利用各種
    媒體一再宣導「酒後不開車、開車不喝酒」觀念多年，立法
    院亦不斷修法加重酒醉駕車之刑責，且新聞媒體亦一再報導
    因酒後駕車肇成之傷亡事件，甚者，被告於92、99、100、1
    02、106年間，因同類之公共危險案件，依序經法院判處拘
    役50日、有期徒刑2月、5月、6月、7月確定（不含構成累犯
    之前案紀錄，以免重複評價），此有臺灣高等法院被告前案
    紀錄表可憑，猶不知戒惕，再為本案犯行，且吐氣酒精濃度
    高達每公升1.11毫克，顯然缺乏尊重其他用路人生命、財產
    安全之觀念，惡性非微，並兼衡其犯後坦承犯行，暨其自陳
    係國中畢業學歷，之前做粗工，現無工作，生活經濟來源是
    弟弟提供，家有母親，有2個弟弟，未婚，罹患糖尿病，伴
    有高血糖、高血脂、高血壓，攝護腺疾病，前有骨折，有卷
    附診斷證明書、診斷書可佐之智識、家庭生活經濟狀況等一
    切情狀，認蒞庭檢察官具體求處有期徒刑1年，應屬適當，
    爰量處如原審主文所示之刑。
二、核原審之量刑尚稱妥適。被告雖以上詞提起上訴，惟被告自
    己本身即有上開多項病症，且現無工作，生活經濟來源尚須
    由其弟弟提供，自身即需人照料，而其亦有2位弟弟可照顧
    母親，且其係因酒後騎車行經彰化縣彰化市聖安路三村公園
    前，不慎自摔受傷，經警據報到場處理，已據其於偵訊供述
    在卷，則其以上詞提起上訴，請求從輕量刑，並無理由，應
    予駁回。
據上論斷，應依刑事訴訟法刑事訴訟法第368條，判決如主文。
本案經檢察官吳曉婷提起公訴，檢察官郭棋湧到庭執行職務。
中　　華　　民　　國　　111 　年　　11　　月　　10　　日
            刑事第八庭　  審判長法  官  張  靜  琪
                                法　官　黃  小  琴
                                法　官　郭  瑞  祥
以上正本證明與原本無異。
不得上訴。
                                書記官  洪  玉  堂
　　　　　　　　　　　　　　　　
中　　華　　民　　國　　111 　年　　11　　月　　10　　日
附錄本案論罪法條全文：
中華民國刑法第185條之3
駕駛動力交通工具而有下列情形之一者，處3年以下有期徒刑，
得併科30萬元以下罰金：
一、吐氣所含酒精濃度達每公升零點二五毫克或血液中酒精濃度
    達百分之零點零五以上。
二、有前款以外之其他情事足認服用酒類或其他相類之物，致不
    能安全駕駛。
三、服用毒品、麻醉藥品或其他相類之物，致不能安全駕駛。
因而致人於死者，處3年以上10年以下有期徒刑，得併科2百萬元
以下罰金；致重傷者，處1年以上7年以下有期徒刑，得併科1百
萬元以下罰金。
曾犯本條或陸海空軍刑法第54條之罪，經有罪判決確定或經緩起
訴處分確定，於十年內再犯第1項之罪因而致人於死者，處無期
徒刑或5年以上有期徒刑，得併科3百萬元以下罰金；致重傷者，
處3年以上10年以下有期徒刑，得併科2百萬元以下罰金。